# 求教陈版主，关于企业通过资产管理计划购买金融产品的事项

提问人：wangjiao0451 时间：2017-01-20 19:07:53
陈版主，您好，又来请教您问题了：某企业与某基金公司签署了一份资产管理计划合同，合同中约定企业可以随时赎回净值超过4000 万的部分，主要用于投资债券、货币基金等风险较低的产品，是 2016 年 12 月 23 日签订的，企业给基金公司打款 8 个亿，截止2016 年 12 月 31 日，基金公司（即资产管理人）并未拿这 8 个亿做投资，此 8 个亿放在资产托管人（即基金公司的某银行账户），我的疑问是，那这 8 个亿在 2016 年 12 月 31 日是否可以放在可供出售金融资产核算？还是说等基金公司用这 8 个亿买了某种金融产品后，才可以放可供出售金融列报？如果不放金融资产，该部分钱应该放哪个科目核算呢？

回答人：chenyiwei
该资产管理计划应纳入该企业的合并报表范围。在合并报表层面，在实际投资之前，已存入资产管理计划账户的投资款仍列报为银行存款，到后续投资后，根据相关投资的性质和持有意图归入相应类别的金融资产。 在该企业个别报表层面，可将存出投资款作为其他流动／非流动资产列报。

提问人：wangjiao0451 时间：2017-01-21 10:08:32
陈版主，那在企业个别报表上，签订的资产管理计划年限为1.5年，“存出投资款”是否可按1.5年分类为其他非流动资产呢？再有，合并报表上，列示为银行存款，那此部分银行存款是否要作为受限资金披露呢？

回答人：chenyiwei
1 、可以。 2 、不是受限资金。